臺灣高等法院臺南分院刑事判決　　　 94年度交上易字第396號
上　訴　人
即　被　告　甲　○　○
上列上訴人因過失傷害案件，不服臺灣臺南地方法院94年度交易
字第24號中華民國94年6月23日第一審判決（起訴案號：臺灣臺
南地方法院檢察署93年度偵字第10088號），提起上訴，本院判
決如下：
    主  文
上訴駁回。
    事  實
一、甲○○考領有合格駕駛執照，於民國九十三年五月二日二十
    三時五十分許，酒後（飲酒後吐氣所含酒精濃度每公升○‧
    二○毫克，酒後駕車之公共危險部分，業經不起訴處分確定
    ）駕駛車牌號碼ＵＦ─三一三九號自小客貨車，沿台南縣歸
    仁鄉○○○路由南往北方向行駛，途經該路與民權南路口欲
    左轉民權南路時，本應注意汽車行駛至交岔路口，轉彎車應
    讓直行車先行，而依當時之天候晴、村里道路、路面乾燥、
    無缺陷、亦無障礙物，夜間有照明路段、視距良好，並無不
    能注意之情事，詎甲○○應注意、能注意，竟疏未注意轉彎
    車應讓直行車先行，即貿然左轉。適有考領有重機車駕駛執
    照之丙○○所騎乘並搭載乙○○之車牌號碼ＨＶ八─五九八
    號重機車，沿台南縣歸仁鄉○○○路由北向南方向騎駛至該
    路口，甲○○見狀煞避不及，致其所駕駛自小客貨車之前車
    頭處與丙○○所騎乘機車之前車頭發生對撞，丙○○及乙○○因而人車倒地，造成丙○○受有「左側股骨開放性骨折、
    右橈骨骨折、左膝韌帶損傷、臉部撕裂傷、右大腿撕脫傷」
    等傷害，乙○○則受有「腦震盪、左橈骨骨折、左股骨骨折
    、右眼鈍傷併結膜下出血、四肢多處挫傷及瘀腫」等傷害。
    車禍事故發生後，經台南縣警察局歸仁分局員警到場處理，
    在警員尚不知何人為肇事車輛之駕駛人前，甲○○即主動表
    示其為駕駛人並自首犯行，接受裁判。
二、案經丙○○、乙○○訴由台南縣警察局歸仁分局報請台灣台
    南地方法院檢察署檢察官偵查起訴。
    理  由
一、訊據被告甲○○對於前揭時、地駕車肇事，致告訴人丙○○
    、乙○○分別受有前開傷害之事實供承不諱，核與證人即告
    訴人丙○○於警訊及偵查時、證人即告訴人乙○○於警訊時
    證述之情節大致相符，並有告訴人丙○○之台南市立醫院及
    長庚紀念醫院診斷證明書各一紙、告訴人乙○○之高雄醫學
    大學附設中和紀念醫院診斷證明書一紙、酒精濃度測試單、
    道路交通事故現場圖、道路交通事故調查報告表(一)、(二)、道
    路交通事故照片十張等附卷可稽。是被告之自白，核與事實
    相符。
二、按汽車行駛至交岔路口，轉彎車應讓直行車先行，道路交通
    安全規則第一百零二條第一項第六款定有明文。被告於右揭
    時地駕車本應注意上開規定，且依當時情形，又無不能注意
    之情形，竟疏未注意轉彎車應讓直行車先行，即貿然左轉，
    致生本件車禍事故，其有過失，已甚明顯。又本件經送請台
    灣省台南區車輛行車事故鑑定委員會鑑定結果亦認為：「甲○○酒後駕駛小客貨車，行經設有閃光黃燈號誌肇事岔路口
    ，轉彎車未讓直行車先行，為肇事原因。丙○○無肇事因素
    」，此有台灣省台南區車輛行車事故鑑定委員會南鑑字第九
    三一一五七號鑑定意見書在卷足憑。益證被告於本件車禍之
    發生，確有過失。而告訴人丙○○、乙○○確因本件車禍而
    分別受有前開傷害，已如前述，是被告之過失行為與告訴人
    丙○○、乙○○之傷害結果間，顯有相當因果關係。綜上所
    述，本件事證明確，被告上開犯行，已堪認定。
三、核被告甲○○所為，係犯刑法第二百八十四條第一項前段之
    普通過失傷害罪。其以一過失行為，致丙○○及乙○○分別
    受有傷害，係一行為而觸犯數罪名，為同種想像競合犯，應
    從一重之過失傷害罪論處。公訴意旨雖未論及被告對於丙○○過失傷害犯行，惟丙○○業已合法提起告訴，有丙○○之
    九十三年七月七日警訊筆錄在卷可按（見警卷第五頁），並
    此部分與前揭論罪科刑部分有想像競合關係，屬裁判上一罪
    ，自為起訴效力所及，本院自應加以審酌，附此敘明。被告
    於肇事後犯罪未被發覺前，即向現場處理警員坦承肇事而自
    首，有台南縣警察局歸仁分局道路交通事故肇事人自首情形
    紀錄表一紙在卷足憑，係對於未經發覺之犯罪自首而接受裁
    判，應依刑法第六十二條前段規定減輕其刑。
四、原審以被告罪證明確，因以適用刑法第二百八十四條第一項
    前段、第四十一條第一項前段、第五十五條、第六十二條前
    段，罰金罰鍰提高標準條例第一條前段、第二條之規定，並
    審酌被告之品行，未注意相關交通安全之規定，以致肇事，
    就本件車禍發生應負全部之過失責任，告訴人二人所受傷勢
    非輕，且事後亦未能與告訴人等達成民事和解及犯後態度等
    一切情狀，量處有期徒刑四月，並諭知易科罰金之折算標準
    。經核其認事用法均無違誤，量刑亦稱妥適。上訴意旨以原
    判決量刑過重為由，指摘原判決不當，為無理由，應予駁回
    。
據上論結，應依刑事訴訟法第368條，判決如主文。
本案經檢察官范文豪到庭執行職務。
中　　華　　民　　國　　94　　年　　9　　月　　 14 　 日
                  刑事第六庭  審判長法　官  蔡 崇 義
                                    法　官  侯 明 正
                                    法　官  吳 永 宋
以上正本證明與原本無異。
不得上訴。
　　　　　　　　　　　　　　　　　  書記官  李 淑 華
中　　華　　民　　國　　94　　年　　9　　月　　 15    日
附錄本案論罪科刑法條全文：
刑法第284條第1項：
  因過失傷害人者，處6月以下有期徒刑、拘役或5百元以下罰金
  。致重傷者，處1年以下有期徒刑、拘役或5百元以下罰金。
